臺灣新北地方法院民事裁定
110年度消債更更一字第3號
聲  請  人  王慧娟  
代  理  人  何乃隆律師（法律扶助）
上列聲請人因消費者債務清理事件聲請更生，本院裁定如下：
    主      文
聲請人甲○○自中華民國一百一十一年四月二十六日下午四時起
開始更生程序。
命司法事務官進行本件更生程序。
    理      由
一、按債務人不能清償債務或有不能清償之虞者，得依本條例所
    定更生或清算程序，清理其債務；債務人無擔保或無優先權
    之本金及利息債務總額未逾新臺幣（下同）12,000,000元者
    ，於法院裁定開始清算程序或宣告破產前，得向法院聲請更
    生；法院開始更生程序之裁定，應載明其年、月、日、時，
    並即時發生效力。前項裁定不得抗告，並應公告之；法院裁
    定開始更生或清算程序後，得命司法事務官進行更生或清算
    程序。消費者債務清理條例第3條、第42條第1項、第45條、
    第16條第1項前段定有明文。
二、聲請意旨略以：聲請人領有身障證明，尚須扶養1名未成年
    女兒，每月收入扣除支出尚有不足而使用信用卡，產生循環
    利息，又向銀行借貸以支應生活開銷，導致積欠銀行債務。
    嗣聲請人母親幫忙分擔聲請人女兒之生活費用，聲請人尚得
    每月挪出2,000元來處理債務。聲請人前於鈞院與最大金融
    機構債權人永豐商業銀行股份有限公司（下稱永豐銀行）進
    行調解，永豐銀行提出分180期、每期清償2,771元、利率5％
    之調解方案，已逾聲請人每月可負擔之數額。且聲請人尚有
    積欠和潤企業股份有限公司（下稱和潤公司）債務，和潤公
    司亦未同意比照調解程序之還款方案。又聲請人患有心律不
    整，一直以來健康狀況不佳，工作不宜過度勞累，故聲請人
    不確定工作收入可否持續，補助款收入亦然，聲請人確有不
    能清償債務之虞，爰聲請鈞院裁定更生等語。
三、經查，聲請人主張之上開事實，業據其提出前置調解金融機
    構無擔保債務還款分配表、現戶全戶戶籍謄本、各金融機構
    存摺內頁資料、德州儀器工業股份有限公司服務證明書、冠
    倫頂客大樓管理委員會收據、電信費用繳款證明單、臺北自
    來水事業處水費通知單、台灣電力公司繳費通知單（繳費憑
    證）、新北市中和區中和國民小學委外合作社代收繳款單、
    聲請人女兒106、107年度綜合所得稅各類所得資料清單、全
    國財產稅總歸戶財產查詢清單、乙種診斷證明書為證（見本
    院108年度消債更字第644號卷第39至73頁、109年度消債抗
    字卷第70頁）。本院審酌聲請人目前平均每月收入為工作薪
    資25,822元、身心障礙補助3,772元、兒少補助2,047元，共
    計31,641元，扣除聲請人每月必要支出及扶養費用31,500元
    （計算式：聲請人必要生活費用16,500元＋女兒扶養費8,500
    元＋父親扶養費6,500元＝31,500元），僅餘141元，顯難再負
    擔永豐銀行所提出分180期、每月清償2,771元、利率5％之還
    款方案。況聲請人尚有對非金融機構債權人債務未計入上開
    還款方案，復考量聲請人罹患心臟相關疾病，且有持續追蹤
    治療，有乙種診斷證明書附卷可稽（見本院109年度消債抗
    字第70號卷第24頁），未來清償能力將因年紀及健康等因素
    略減，聲請人顯有不能清償債務之情事。故聲請人所為本件
    聲請，經核符合消費者債務清理條例第3 條所定「不能清償
    之虞」之要件。
四、綜上所述，本件聲請人為一般消費者，5年內未從事營業活
    動或從事小規模營業活動，有不能清償債務之情事，所負無
    擔保或無優先權之債務並未逾12,000,000元，且未經法院裁
    定開始清算程序或宣告破產，復查無消費者債務清理條例第
    6 條第3 項、第8 條或第46條各款所定駁回更生聲請之事由
    存在。從而，本件聲請人之更生聲請，於法有據，應予准許
    ，爰裁定如主文。 
中　　華　　民　　國　　111 　年　　4 　　月　　26　　日
                  民事第五庭  法  官　黃乃瑩
上為正本係照原本作成。
本裁定不得聲明不服。
本裁定已於111年4月26日下午4時公告。　　　　　　　
中　　華　　民　　國　　111 　年　　4 　　月　　26　　日
                            書　記　官　黃頌棻